臺灣橋頭地方法院民事判決　　　　　　110年度岡簡字第419號
原　　　告　旺旺友聯產物保險股份有限公司


法定代理人　劉自明　


訴訟代理人　吳燕龍　
　　　　　　彭欣如　
　　　　　　林立凡　
被　　　告　吳仁圍　
上列當事人間請求損害賠償事件，本院於民國110 年10月7 日言
詞辯論終結，判決如下：
    主  文
原告之訴駁回。
訴訟費用由原告負擔。
    事實及理由
一、原告主張：被告於民國108 年7 月11日7 時20分許，騎乘車
    牌號碼000-0000號普通重型機車，行經高雄市岡山區阿公店
    防汛道時，因未注意車前狀況，疏未保持行車安全距離，不
    慎撞及原告所承保、訴外人王精鑽所有、由王健名所駕駛之
    車牌號碼000-0000號自用小客車（下稱系爭車輛），致系爭
    車輛因受損嚴重無法修復而報廢，依原告與王精鑽所約定之
    汽車丙式車體損失保險條款第11條之約定，原告應賠付王精
    鑽系爭車輛全損理賠金計新臺幣（下同）572,880 元（即保
    險金額616,000 元賠償率93%=572,880 元），並依法取得
    代位求償權，而被告既同為肇事原因，應負5 成肇事責任，
    故依法向被告請求286,440 元等語。為此，爰依民法第184
    條、第191 條之2 及保險法第53條，提起本件訴訟，並聲明
    ：被告應給付原告286,440 元，及自起訴狀繕本送達翌日起
    至清償日止，按週年利率百分之5 計算之利息。
二、被告則以：伊於事發當時車速很慢並有閃躲系爭車輛，惟該
    車駕駛人車速過快並撞及伊，致系爭車輛左前方凹陷，縱事
    發當時有下雨，若非系爭車輛車速過快，亦不至於車損如此
    嚴重，故該車駕駛人顯未注意車前狀況且車速過快等語，資
    為抗辯。並聲明：原告之訴駁回。
三、本院之判斷：
  ㈠原告主張被告於上開時地騎乘機車，與原告所承保之系爭車
    輛發生系爭事故，致系爭車輛因受損嚴重無法修復而報廢，
    原告依保險條款第11條之約定，賠付系爭車輛全損理賠金計
    572,880 元等事實，業據其提出高雄市政府警察局岡山分局
    嘉興派出所受理各類案件紀錄表、道路交通事故調查紀錄表
    、行車執照、估價單、車輛異動登記書、汽車丙式車體損失
    保險條款、理賠計算書及賠償給付同意書為證，則此一部分
    事實，雖堪信為真。
  ㈡按因故意或過失，不法侵害他人之權利者，負損害賠償責任
    。汽車、機車或其他非依軌道行駛之動力車輛，在使用中加
    損害於他人者，駕駛人應賠償因此所生之損害。民法第184
    條第1 項前段、第191 條之2 固分別定有明文。次按當事人
    主張有利於己之事實者，就其事實有舉證之責任，民事訴訟
    法第277 條前段定有明文。而民事訴訟如係由原告主張權利
    者，應先由原告負舉證之責，若原告先不能舉證，以證實自
    己主張之事實為真實，則被告就其抗辯事實即令不能舉證，
    或其所舉證據尚有疵累，亦應駁回原告之請求，最高法院17
    年上字第917 號判例意旨可以參照。準此，本件原告對於其
    主張被告於肇事地點因未注意車前狀況，疏未保持行車安全
    距離，不慎撞及原告所承保之系爭車輛，致系爭車輛受損之
    有利於己之事實，負舉證責任。經查：原告主張被告就本件
    事故之發生有因未注意車前狀況，疏未保持行車安全距離之
    過失，固提出道路交通事故調查紀錄表為證（見本院卷第17
    -18 頁）。惟經本院依職權調閱系爭事故後警方所拍攝之照
    片，該路段設有禁止汽車行駛之標誌，且被告機車於系爭事
    故後，並未有明顯受損之現象，系爭車輛則受損相當嚴重等
    情，有各該照片可佐（本院卷第63-69 頁）。是依該路段設
    有禁止汽車行駛標誌，且系爭事故後雙方車損情形，被告辯
    稱事發當時其機車車速很慢並有閃躲系爭車輛等情，應屬可
    採。是本件兩車於交會時，被告車速很慢並有閃躲系爭車輛
    ，而系爭車輛卻仍閃避不及並造成如此嚴重損害，唯一可能
    即為系爭車輛當時車速甚快，且駕駛人並未即時發現前方有
    被告機車。準此，實難認定系爭車輛損害確是被告過失駕車
    行為所造成。此外，原告又未進一步提出其他證據證明系爭
    車輛損害確是被告過失駕車行為所造成，揆之前揭說明，即
    難認為被告應就原告所主張損害，負侵權行為之賠償責任。
四、綜上所述，原告依侵權行為損害賠償及保險代位之法律關係
    ，請求被告給付286,400 元及及自起訴狀繕本送達翌日至清
    償日止按週年利率5 ％計算之利息，為無理由，應予駁回。
五、本件事證已臻明確，兩造其餘攻擊防禦方法及證據，經核與
    判決結果不生影響，爰不一一論述，附此敘明。
六、訴訟費用負擔之依據：民事訴訟法第78條。
中    華    民    國   110    年    10    月    21    日
                  岡山簡易庭  法    官  林揚奇
以上正本係照原本作成。
如不服本判決，應於送達後20日內，向本院提出上訴狀並表明上
訴理由，如於本判決宣示後送達前提起上訴者，應於判決送達後
20日內補提上訴理由書（須附繕本）。
中    華    民    國   110    年    10    月    21    日
                              書 記 官  陳麗如